【裁判字號】    88,上易,2154
【裁判日期】    890112
【裁判案由】    竊盜
【裁判全文】
臺灣高等法院臺南分院刑事判決            八十八年度上易字第二一五四號    Ｇ
      上  訴  人  臺灣台南地方法院檢察署檢察官
      被      告  甲  ○  ○
右上訴人因竊盜案件，不服臺灣台南地方法院八十八年度易字第二五九九號中華民國
八十八年十一月三日第一審判決（起訴案號：臺灣台南地方法院檢察署八十八年度偵
字第一一０七八號）及移送併辦（八十八年度偵字第一三二四一號），提起上訴，本
院判決如左：
      主      文
原判決撤銷。
甲○○共同連續竊盜，處有期徒刑陸月。
      事      實
一、甲○○意圖為自己不法之所有，基於概括犯意，自民國（下同）八十八年七月中
    旬某日晚上十一時許，在台南市○○路仁和保齡球館前，竊取蕭盧秀雀所有（公
    訴人誤載為乙○○所有）交乙○○使用而於八十八年五月二十七日在台南縣仁德
    鄉○○村○○路三四八號騎樓下失竊之車牌號碼ＮＤＹ－八三九號重型機車，得
    手後供己使用；嗣於八十八年九月二日下午五時三十分許，騎乘前開機車途經台
    南縣仁德鄉○○路○段七六六巷二五弄三一號前為警查獲。又於同年十月二十五
    日上午六時三十五分許，前往台南縣仁德鄉後壁村新市場，竊得吳寶珠經營之喜
    伯檳榔攤內之檳榔二千顆、五元硬幣七個，共值新台幣約四千元。再於同年月二
    十六日下午五時四十分許，與蔡豐銘共同意圖為自己不法之所有，至台南縣仁德
    鄉○○村○○街○段竊取甘日課所有之鐵捲門一捲及捲門軌道二支，得手後甲○
    ○以機車運銷贓時，經警查獲。
二、案經台南縣警察局歸仁分局移送台灣台南地方法院檢察署檢察官偵查起訴及該署
    移送併辦。
      理      由
一、被告甲○○對於右揭竊取蕭盧秀雀所有交予乙○○使用車牌號碼ＮＤＹ－八三九
    號重型機車一部之事實，已於警訊、偵查、原審及本院審理時坦承不諱，而前開
    機車於八十八年五月二十七日已失竊一節，亦據被害人乙○○指訴綦詳，此外，
    並有物認領保管單、「車輛車牌失竊作業－查獲車輛認可資料」、「車輛竊盜
    、車牌失竊資料個別查詢報表－查詢車輛認可資料」各一紙在卷可憑，被告自白
    與事實相符。又被告甲○○對於前揭竊得吳寶珠檳榔攤之檳榔二千顆、五元硬幣
    七個及與蔡豐銘共同竊取甘日課所有之鐵捲門一捲及捲門軌道二支，亦據被告甲
    ○○坦白承認，核與被害人吳寶珠及甘日課指訴情節相符，並經共犯蔡豐銘於偵
    查中陳明無誤。復有吳寶珠物認領保管單一紙在卷可佐。本件事證明確，被告
    犯行，均堪認定。
二、核被告意圖為自己不法之所有，而竊取他人之財物，所為係犯刑法第三百二十條
    第一項竊盜罪。原審予以被告論科，固非無見。惟查，公訴人雖僅就被告八十八
    年五月二十七日之犯罪行為起訴，其餘竊得吳寶珠檳榔攤之檳榔二千顆、五元硬
    幣七個及與蔡豐銘共同竊取甘日課所有之鐵捲門一捲及捲門軌道二支等部分，則
    未於起訴書中敘及，但屬連續犯為裁判上一罪，檢察官就犯罪事實一部起訴，依
    刑事訴訟法第二百六十七條規定，其效力及於全部，法院自屬有權一併審理。原
    判決對於未於起訴書中敘及而為起訴效力所及之部分，未及審酌，自有未洽。又
    被告與蔡豐銘共同竊取甘日課所有之鐵捲門一捲及捲門軌道二支，二人間有犯意
    之聯絡，行為之分擔，均為共同正犯。原審未予說明，亦有不合。檢察官上訴意
    旨，據此指摘原判決不當，非無理由，自應予撤銷改判，茲審酌被告犯罪之動機
    、目的、手段、所得利益、犯罪後態度尚稱良好等一切情狀，量處如主文第二項
    所示之刑，以資懲儆。
據上論結，應依刑事訴訟法第三百六十九條第一項前段、第三百六十四條、第二百九
十九條第一項前段、刑法第二十八條、第五十六條、第三百二十條第一項，罰金罰鍰
提高標準條例第一條前段，判決如主文。
本案經檢察官吳忠賢到庭執行職務。
中    華    民    國      八十九      年      一      月      十二      日
                                  臺灣高等法院臺南分院刑事第三庭
                                      審判長法官  黃    聰    明
                                            法官  黃    三    哲
                                            法官  林    勝    木
右正本證明與原本無異。
不得上訴。
                                      法院書記官  吳    秋    賢
中    華    民    國      八十九      年      一      月     十三       日
附錄法條：
刑法第三百二十條第一項：意圖為自己或第三人不法之所有，而竊取他人之動產者，
                        為竊盜罪，處五年以下有期徒刑、拘役或五百元以下罰金
                        。


司法院資訊處製作；財團法人民間司法改革基金會備份。
